pl: Typ uroczystości: Rocznica; Ujawnienie płci dziecka; Pępkowe; Urodziny; Boże Narodzenie; Koncert; Konferencja; Gratulacje; Wielkanoc; Dzień Ojca; Powrót do zdrowia; Rozdanie dyplomów; Halloween; Dzień Matki; Narodziny dziecka; Nowy dom; Emerytura; Lato; Podziękowanie; Spektakl teatralny; Podróże; Walentynki; Ślub; Inne
lt-LT: Šventės tipas: Metinės; Kūdikio lyties atskleidimas; Kūdikio sutiktuvės; Gimtadienis; Kalėdos; Koncertas; Konferencija; Sveikinimai; Velykos; Tėvo diena; Greito pasveikimo; Mokslų baigimas; Helovinas; Motinos diena; Kūdikio gimimas; Nauji namai; Išėjimas į pensiją; Vasara; Padėka; Teatro spektaklis; Kelionės; Valentino diena; Vestuvės; Kita
da: Festtype: Jubilæum; Afsløring af barnets køn; Babyshower; Fødselsdag; Jul; Koncert; Konference; Tillykke; Påske; Fars dag; God bedring; Eksamen; Halloween; Mors dag; Nyfødt; Nyt hjem; Pension; Sommer; Tak; Teaterforestilling; Rejse; Valentins Dag; Bryllup; Andet
ja: お祝いの種類: 記念日; 赤ちゃんの性別発表; ベビーシャワー; 誕生日; クリスマス; コンサート; 会議; お祝い; イースター; 父の日; お見舞い; 卒業; ハロウィン; 母の日; 出産祝い; 新築・引越し祝い; 退職; 夏; お礼; 観劇; 旅行; バレンタインデー; ウェディング; その他
nl: Type viering: Jubileum; Genderreveal; Babyshower; Verjaardag; Kerst; Concert; Congres; Gefeliciteerd; Pasen; Vaderdag; Beterschap; Diploma-uitreiking; Halloween; Moederdag; Geboorte; Nieuwe woning; Pensioen; Zomer; Bedankt; Theatervoorstelling; Reizen; Valentijnsdag; Bruiloft; Andere
hr-HR: Vrsta proslave: Godišnjica; Otkrivanje spola bebe; Darivanje bebe; Rođendan; Božić; Koncert; Konferencija; Čestitke; Uskrs; Dan očeva; Brz oporavak; Diplomiranje; Noć vještica; Majčin dan; Rođenje djeteta; Novi dom; Odlazak u mirovinu; Ljeto; Zahvala; Kazališna predstava; Putovanje; Valentinovo; Vjenčanje; Ostalo
ro-RO: Tip sărbătoare: Aniversare; Dezvăluirea sexului bebelușului; Baby shower; Ziua de naștere; Crăciun; Concert; Conferință; Felicitări; Paști; Ziua Tatălui; Însănătoșire grabnică; Absolvire; Halloween; Ziua Mamei; Nou-născut; Casă nouă; Pensionare; Vară; Mulțumire; Spectacol de teatru; Voiaj; Ziua îndrăgostiților; Nuntă; Altele
ko: 축하 유형: 기념일; 아기 성별 공개; 베이비 샤워; 생일; 크리스마스; 콘서트; 컨퍼런스; 축하; 부활절; 아버지의 날; 쾌유 기원; 졸업; 할로윈; 어머니의 날; 출산; 이사; 은퇴; 여름; 감사; 연극 공연; 여행; 발렌타인 데이; 결혼식; 기타
sv: Typ av firande: Årsdag; Baby gender reveal; Baby shower; Födelsedag; Jul; Konsert; Konferens; Grattis; Påsk; Fars dag; Krya på dig; Examen; Halloween; Mors dag; Nyfödd; Nytt hem; Pensionskort; Sommar; Tack; Teaterföreställning; Resor; Alla hjärtans dag; Bröllop; Övrigt
it: Tipo di celebrazione: Anniversario; Gender reveal; Baby shower; Compleanno; Natale; Concerto; Conferenza; Congratulazioni; Pasqua; Festa del papà; Pronta guarigione; Laurea; Halloween; Festa della mamma; Nuova nascita; Nuova casa; Pensionamento; Estiva; Ringraziamento; Spettacolo teatrale; Viaggio; San Valentino; Matrimonio; Altro
en: Celebration type: Anniversary; Baby gender reveal; Baby shower; Birthday; Christmas; Concert; Conference; Congratulations; Easter; Father's Day; Get well soon; Graduation; Halloween; Mother's Day; New baby; New home; Retirement; Summer; Thank you; Theater performance; Travel; Valentine's day; Wedding; Other
bg-BG: Тип празник: Годишнина; Разкриване на пола на бебето; Бебешко парти; Рожден ден; Коледа; Концерт; Конференция; Поздравления; Великден; Ден на бащата; Бързо оздравяване; Дипломиране; Хелоуин; Ден на майката; Новородено бебе; Нов дом; Пенсиониране; Лято; Благодаря; Театрално представление; Пътуване; Свети Валентин; Сватба; Други
tr: Kutlama türü: Yıl dönümü; Bebek cinsiyet partisi; Bebek partisi; Doğum günü; Noel; Konser; Konferans; Tebrikler; Paskalya; Babalar Günü; Geçmiş olsun; Mezuniyet; Halloween; Anneler Günü; Yeni bebek; Yeni ev; Emeklilik; Yaz; Teşekkürler; Tiyatro gösterisi; Seyahat; Sevgililer Günü; Düğün; Diğer
zh-TW: 慶祝活動類型: 週年紀念; 寶寶性別揭曉; 迎嬰聚會; 生日; 聖誕節; 演唱會; 會議; 恭喜; 復活節; 父親節; 早日康復; 畢業; 萬聖節; 母親節; 新生兒; 新居落成; 退休; 夏季; 感謝; 戲劇表演; 旅行; 情人節; 婚禮; 其他
sk-SK: Typ oslavy: Výročie; Odhalenie pohlavia bábätka; Oslava pred narodením bábätka; Narodeniny; Vianoce; Koncert; Konferencia; Gratulácia; Veľká noc; Deň otcov; Skoré uzdravenie; Promócie; Halloween; Deň matiek; Narodenie dieťaťa; Nový domov; Odchod do dôchodku; Leto; Poďakovanie; Divadelné predstavenie; Cestovanie; Valentín; Svadba; Iné
vi: Kiểu lễ kỷ niệm: Kỷ niệm; Tiết lộ giới tính thai nhi; Tiệc mừng em bé sắp chào đời; Sinh nhật; Giáng sinh; Buổi biểu diễn âm nhạc; Hội nghị; Chúc mừng; Lễ Phục Sinh; Ngày của Cha; Sớm bình phục; Tốt nghiệp; Halloween; Ngày của Mẹ; Em bé chào đời; Nhà mới; Nghỉ hưu; Lốp cho mùa hè; Cảm ơn; Biểu diễn trên sân khấu; Du lịch; Ngày lễ tình nhân; Lễ cưới; Khác
es: Tipo de celebración: Aniversario; Revelación del género del bebé; Fiesta de bienvenida para el recién nacido; Cumpleaños; Navidad; Concierto; Conferencia; Felicitaciones; Pascua; Día del Padre; Recupérate pronto; Graduación; Halloween; Día de la Madre; Recién nacido; Nuevo hogar; Jubilación; Verano; Agradecimiento; Actuación teatral; Viajar; San Valentín; Boda; Otros
nb: Feiringstype: Jubileum; Baby gender reveal; Babyshower; Fødselsdag; Jul; Konsert; Konferanse; Gratulerer; Påske; Farsdag; God bedring; Fullførte studier; Halloween; Morsdag; Nyfødt; Nytt hjem; Pensjon; Sommer; Takk; Teaterforestilling; Reise; Valentinsdag; Bryllup; Annet
hu: Ünneplés típusa: Évforduló; A baba nemét felfedő buli; Babaváró buli; Születésnap; Karácsony; Koncert; Konferencia; Gratuláció; Húsvét; Apák napja; Jobbulást; Érettségi/diplomaosztó; Halloween; Anyák napja; Újszülött; Új otthon; Nyugdíjazás; Nyár; Köszönetnyilvánítás; Színházi előadás; Utazás; Valentin-nap; Esküvő; Egyéb
th: ประเภทการเฉลิมฉลอง: วันครบรอบ; งานเผยเพศลูก; รับขวัญเด็ก; วันเกิด; คริสต์มาส; คอนเสิร์ต; การประชุม; ขอแสดงความยินดี; อีสเตอร์; วันพ่อ; ขอให้หายป่วยไวๆ; สำเร็จการศึกษา; ฮาโลวีน; วันแม่; เด็กแรกเกิด; ขึ้นบ้านใหม่; เกษียณอายุ; ฤดูร้อน; ขอบคุณ; การแสดงละครเวที; การท่องเที่ยว; วันวาเลนไทน์; งานแต่งงาน; อื่นๆ
fr: Type de célébration: Anniversaire; Révélation du sexe du bébé; Fête prénatale; Anniversaire; Noël; Concert; Conférence; Félicitations; Pâques; Fête des Pères; Bon rétablissement; Remise des diplômes; Halloween; Fête des Mères; Naissance; Nouvelle maison; Retraite; Été; Remerciement; Représentation théâtrale; Voyage; Saint-Valentin; Mariage; Autre
pt-BR: Tipo de celebração: Aniversário; Revelação do gênero do bebê; Chá de bebê; Aniversário; Natal; Concerto; Conferência; Parabéns; Páscoa; Dia dos Pais; Melhoras; Formatura; Dia das Bruxas; Dia das Mães; Nascimento; Casa nova; Aposentadoria; Verão; Obrigado; Performance de teatro; Viagem; Dia dos Namorados; Casamento; Outro
zh-CN: 庆典型: 周年纪念; 宝宝性别揭晓; 婴儿送礼会; 生日; 圣诞节; 音乐会; 会议; 祝贺; 复活节; 父亲节; 早日康复; 毕业; 万圣节; 母亲节; 迎婴; 乔迁; 退休; 夏季; 感谢; 戏剧表演; 旅行; 情人节; 婚礼; 其他
de: Art der Feier: Jahrestag; Geschlecht des Babys bekanntgeben; Babyparty; Geburtstag; Weihnachten; Konzert; Konferenz; Glückwunsch; Ostern; Vatertag; Gute Besserung; Abschluss; Halloween; Muttertag; Geburt; Einzug; Ruhestand; Sommer; Dankeschön; Theateraufführung; Reisen; Valentinstag; Hochzeit; Sonstiges
el: Τύπος γιορτής: Επέτειος; Αποκάλυψη του φύλου του μωρού; Πάρτυ εγκυμοσύνης; Γενέθλια; Χριστούγεννα; Συναυλία; Συνέδριο; Συγχαρητήρια; Πάσχα; Γιορτή του Πατέρα; Περαστικά; Αποφοίτηση; Χαλογουίν; Γιορτή της Μητέρας; Γέννηση; Νέο σπίτι; Συνταξιοδότηση; Καλοκαίρι; Ευχαριστώ; Θεατρική παράσταση; Ταξίδι; Ημέρα του Αγίου Βαλεντίνου; Γάμος; Άλλο
cs: Typ oslavy: Výročí; Odhalení pohlaví miminka; Těhotenský večírek; Narozeniny; Vánoce; Koncert; Konference; Gratulace; Velikonoce; Den otců; Brzké uzdravení; Promoce; Halloween; Den matek; Narození miminka; Nový domov; Odchod do důchodu; Letní; Poděkování; Divadelní představení; Cestování; Valentýn; Svatba; Jiné
pt-PT: Tipo de celebração: Aniversário; Revelação do sexo do bebé; Chá de bebé; Aniversário; Natal; Concerto; Conferência; Parabéns; Páscoa; Dia do Pai; As melhoras; Formatura; Halloween; Dia da Mãe; Nascimento; Casa nova; Aposentação; Verão; Agradecimento; Espetáculo de teatro; Viagens; Dia dos Namorados; Casamento; Outro
fi: Juhlatyyppi: Vuosipäivä; Vauvan sukupuolen paljastus; Vauvakutsut; Syntymäpäivä; Joulu; Konsertti; Konferenssi; Onnittelut; Pääsiäinen; Isänpäivä; Parane pian; Valmistujaiset; Halloween; Äitienpäivä; Uusi vauva; Uusi koti; Eläkkeelle siirtyminen; Kesä; Kiitos; Teatteriesitys; Matkailu; Ystävänpäivä; Häät; Muu
sl-SI: Vrsta praznovanja: Obletnica; Razkrivanje spola otroka; Ob pričakovanju rojstva otroka; Rojstni dan; Božič; Koncert; Konferenca; Čestitke; Velika noč; Očetovski dan; Čimprejšnje okrevanje; Diplomiranje; Noč čarovnic; Materinski dan; Novorojenček; Nov dom; Upokojitev; Poletje; Hvala; Gledališka predstava; Potovanje; Valentinovo; Poroka; Drugo
ru: Тип торжества: Годовщина; Гендерная вечеринка; Детский душ; День рождения; Рождество; Концерт; Конференция; Поздравление; Пасха; День отца; Выздоравливай; Выпускной; Хэллоуин; День матери; Рождение ребенка; Новоселье; Выход на пенсию; Лето; Благодарность; Театральное представление; Путешествие; День святого Валентина; Свадьба; Другое